【裁判字號】    92,交易,30
【裁判日期】    921008
【裁判案由】    公共危險等
【裁判全文】
臺灣苗栗地方法院刑事判決                          九十二年度交易字第三０號
    公  訴  人  臺灣苗栗地方法院檢察署檢察官
    被      告  丙○○  男  五.
右列被告因公共危險等案件，經檢察官提起公訴（九十二年度偵字第二一二五號），
，經本院合議庭裁定改依簡式審判程序，判決如左：
    主  文
丙○○連續服用酒類，不能安全駕駛動力交通工具而駕駛，處有期徒刑肆月，如易科
罰金，以參佰元折算壹日。緩刑貳年。
被訴過失傷害及過失致重傷害部分，均公訴不受理。
    事  實
一、丙○○於民國九十二年四月二十四日中午在苗栗縣竹南鎮「鄉村小吃」飲酒後，
    已達不能安全駕駛動力交通工具之程度，竟仍竟於概括犯意，先於同日下午一時
    二十分許駕駛車號ＭＨ—二一八五號自用小客車抵達苗栗縣苗栗市福星山，嗣於
    同日下午三時許再由福星山駕車欲返回其任教之苗栗縣竹南鎮海口國小，迄同日
    下午三時十五分許，行經苗栗縣後龍鎮大山里苗九線七公里又二百公尺北上車道
    時，因超車駛入對向車道，本應注意車前狀況，並隨時採取必要之安全措施，而
    依當時情形並無不能注意之情事，亦因不勝酒力而未注意車前狀況，致撞及對向
    車道由乙○○所騎乘附載其母李葉桃子之車號ＭＭＩ—二八六號重機車，使其等
    人車倒地，乙○○因此受有左膝、右踝、左踝、左肘、右膝、背部、右肘擦挫傷
    等傷害，李葉桃子則受有左側脛腓骨折合併深部傷口感染及大面積軟組織壞死，
    並於同年五月十二日手術切除左下膝膝上部位之重傷害（過失傷害及過失致重傷
    害部分，業據告訴人乙○○、甲○○○撤回之告訴）。嗣經據報前往處理之警員
    ，對丙○○施以酒精測試紀錄，發現其吐氣所含酒精濃度達每公升○點一五毫克
    而查悉上情。
二、案經乙○○、甲○○○訴由苗栗縣警察局竹南分局報請臺灣苗栗地方法院檢察署
    檢察官偵查起訴。
    理  由
壹、有罪部分：
一、訊據被告丙○○對於右揭時、地飲用酒類後駕車發生車禍肇事之事實，於本院審
    理時坦承不諱，核與告訴人乙○○、甲○○○於警詢中指訴之情節相符（見九十
    二年四月二十八日、二十九日警詢筆錄），並有告訴人乙○○、甲○○○於行政
    院衛生署苗栗醫院診斷證明書二紙、甲○○○於長庚紀念醫院診斷證明書一紙、
    道路交通事故調查報告表、刑法第一百八十五條之三測試觀察紀錄表、舉發違反
    道路交通管理事件通知單各一份、現場照片六張等附卷可佐。而被告肇事後，對
    之檢測呼氣中酒精濃度達０‧一五毫克／公升，亦有酒精濃度檢驗測試值在卷足
    參。按刑法第一百八十五條之三條文中所稱「不能安全駕駛動力交通工具」係屬
    不確定之法律概念，除衡之行為人駕車時飲用酒類之程度及血液中酒精含量之多
    寡外，並應參以行為人當時之精神狀態、駕馭車輛之情形及對於交通號誌或指揮
    之遵守能力，以資相佐証，斷非徒以酒精濃度作為取決是否成罪之唯一標準。是
    駕駛人於呼氣中酒精濃度達每公升零點五五毫克以上者，參照世界各國標準固得
    認為不能安全駕駛，然在此標準以下之行為，如輔以其他客觀事實得作為不能安
    全駕駛之判斷時，亦屬之，有法務部八十八年五月十八日法八八檢字第００一六
    六九號函可稽。查被告丙○○駕車前即已飲用酒類，經警測定其吐氣中所含酒精
    濃度雖僅達每公升０點一五毫克，然其因飲酒致肇事，其駕駛判斷能力顯然欠佳
    之客觀事實，足徵其已不能安全駕駛動力交通工具甚明。是本件被告之自白與事
    實相符，應堪採信，其犯行洵堪認定。
二核被告丙○○所為，係犯刑法第一百八十五條之三之服用酒類，不能安全駕駛動
    力交通工具而駕駛罪。其先後二次酒醉駕駛之行為，時間緊接，且犯罪構成要件
    相同，顯係基於概括犯意反覆為之，應依連續犯規定論以一罪，並加重其刑。爰
    審酌被告於飲酒後駕車上路、無視國家長期宣導禁止酒醉駕車，漠視保障己身及
    他人安全，致車禍造成之危害，本應嚴罰重懲，念及被告並無任何犯罪之前科，
    有臺灣高等法院被告全國前案紀錄表、臺灣苗栗地方法院檢察署刑案資料查註紀
    錄表在卷可稽，其素行良好，且犯後坦承犯行，態度良好，並與告訴人二人達成
    民事和解，有和解筆錄一份在卷可稽，且本案被告呼氣酒精濃度僅每公升零點一
    五毫克，及經檢察官具體求處有期徒刑四月，得易科罰金，緩刑二年等一切情狀
    ，量處如主文所示之刑，以資儆懲。末查，被告前未曾受有期徒刑以上刑之宣告
    ，已如前述，其因一時失慮，致觸刑章，犯罪後已直承犯行，並與告訴人達成民
    事和解，足認經此科刑教訓，當知戒慎，應無再犯之虞，併參酌公訴人向本院求
    處併宣告緩刑二年，本院綜核各情，認對其所宣告之刑以暫不執行為適當，併諭
    知緩刑二年，以啟自新，併觀後效。
貳、公訴不受理部分：
一、公訴意旨略以：丙○○於九十二年四月二十四日中午在苗栗縣竹南鎮「鄉村小吃
    」飲酒後，已達不能安全駕駛動力交通工具之程度，竟仍竟於概括犯意，先於同
    日下午一時二十分許駕駛車號ＭＨ—二一八五號自用小客車抵達苗栗縣苗栗市福
    星山，嗣於同日下午三時許再由福星山駕車欲返回其任教之苗栗縣竹南鎮海口國
    小，迄同日下午三時十五分許，行經苗栗縣後龍鎮大山里苗九線七公里又二百公
    尺北上車道時，因超車駛入對向車道，本應注意車前狀況，並隨時採取必要之安
    全措施，而依當時情形並無不能注意之情事，竟疏未注意車前狀況，致撞及對向
    車道由乙○○所騎乘附載其母李葉桃子之車號ＭＭＩ—二八六號重機車，使其等
    人車倒地，乙○○因此受有左膝、右踝、左踝、左肘、右膝、背部、右肘擦挫傷
    等傷害，李葉桃子則受有左側脛腓骨折合併深部傷口感染及大面積軟組織壞死，
    並於同年五月十二日手術切除左下膝膝上部位之重傷害。因認被告涉有刑法第二
    百八十四條第一項前段及後段之過失傷害及過失致重傷害罪嫌。
三、末按，告訴乃論之罪，告訴人於第一審辯論終結前得撤回其告訴，又告訴經撤回
    者，應諭知不受理之判決，並得不經言詞辯論為之，刑事訴訟法第二百三十八條
    第一項、第三百零三條第三款、第三百零七條，分別定有明文。查本件告訴人乙○○、甲○○○告訴被告丙○○過失傷害及過失致重傷害案件，起訴意旨認被告
    係涉犯刑法第二百八十四條第一項前段及後段之過失傷害及過失致重傷害罪嫌，
    依同法第二百八十七條前段之規定，須告訴乃論。茲據告訴人二人當庭撤回其告
    訴（見九十二年九月二十四日準備程序筆錄），揆諸首開說明，爰諭知不受理之
    判決。
據上論斷，應依刑事訴訟法第二百七十三條之一第一項、第二百九十九條第一項前段
、第三百零三條第三款，刑法第五十六條、第一百八十五條之三、第四十一條第一項
前段、第七十四條第一款，罰金罰鍰提高標準條例第一條前段、第二條，判決如主文
。
本案經檢察官張文傑到庭執行職務
中      華      民      國    九十二    年      十      月      八      日
                                    臺灣苗栗地方法院刑事第三庭
                                          法  官  顧 正 德
右正本證明與原本無異。
如不服本判決，應於判決送達後十日內向本院提出上訴狀（應附繕本）。
                                          書記官  黃 正 中
中      華      民      國    九十二    年      十      月      八      日
附錄本判決論罪科刑法條全文：
中華民國刑法第一百八十五條之三
服用毒品、麻醉藥品、酒類或其他相類之物，不能安全駕駛動力交通工具
而駕駛者，處一年以下有期徒刑、拘役或三萬元以下罰金。


司法院資訊處製作；財團法人民間司法改革基金會備份。
